# 是股权+衍生还是金融工具+衍生？

提问人：gy370053183 时间：2017-12-18 10:48:28
小子今在工作的过程中遇到一个问题，请版主和各位前辈帮忙解惑，先谢谢大家了。 上市公司对联营企业的投资，上市公司按照净资产比例分享收益，但是每年的分享收益不低于固定金额。 我理解，如果分享的收益仅按照规定必须在清算是结算，不要求每年支付的话，可以按照股权投资+互换核算；如果要求每年支付的话，是不是可能是应收款项+互换，或者股权投资+互换两种可能性都有呢？中间的界限要怎么判断呢？ 期待大家的帮助~~

回答人：chenyiwei
首先要明确上市公司享受保底的原因是什么？是否因为上市公司在资金以外，另外向该联营企业提供了经营资源？ 另外，所承诺的固定分红指标是否很容易达到？与一般或有对价的业绩补偿有何区别？

提问人：gy370053183 时间：2017-12-20 15:08:05
多谢版主的回复。上市公司没有想联营企业提供额外的资源，之所以有固定的分红，主要是担心投资时对方对未来经营情况的预期出现大幅度的偏差，而约定的一个较低预期的保底分红，分红的指标按照投资前的预测报告应该是可以实现的，因为分红指标的设定是低于预测的收益情况的。

回答人：chenyiwei
建议参照非同一控制下企业合并中的或有对价处理。